臺灣新北地方法院刑事判決
111年度審易字第381號
公  訴  人  臺灣新北地方檢察署檢察官
被      告  莊竣翔



上列被告因竊盜案件，經檢察官提起公訴（110年度偵字第20344
號），被告於本院準備程序進行中，就被訴事實為有罪之陳述，
經本院告知簡式審判程序之旨，並聽取當事人之意見後，裁定依
簡式審判程序審理，判決如下：
　　主　文
莊竣翔攜帶兇器毀壞安全設備侵入住宅竊盜，處有期徒刑玖月。
未扣案之犯罪所得黑色LEXUS牌包包壹個、現金新臺幣壹仟元均
沒收，於全部或一部不能沒收或不宜執行沒收時，追徵其價額。
　　事　實
一、莊竣翔意圖為自己不法之所有，基於竊盜之犯意，於民國10
    9年11月16日11時許，至新北市○○區○○路00○0號0樓劉蕙甄住
    處，持客觀上具有危險性、足以對人之生命及身體構成威脅
    ，足供兇器使用之線鋸1支（未扣案），鋸開該處後陽台鐵
    窗後侵入屋內，竊取劉蕙甄所有置於屋內之黑色LEXUS牌包
    包1個（內有現金新臺幣【下同】1,000元、公司大小章各1
    枚、公司文件資料數紙），得手後旋即離開現場。嗣劉蕙甄
    發現遭竊報警處理，經警將自上址後陽台鐵窗壓克力板上採
    得之檢體送驗後，發現與莊竣翔之DNA-STR型別相符，始查
    悉上情。
二、案經劉蕙甄訴由新北市政府警察局土城分局報告臺灣新北地
    方檢察署檢察官偵查起訴。
　　理　由
一、按除被告所犯為死刑、無期徒刑、最輕本刑為3年以上有期
    徒刑之罪或高等法院管轄第一審案件者外，於第一次審判期
    日前之準備程序進行中，被告先就被訴事實為有罪之陳述時
    ，審判長得告知被告簡式審判程序之旨，並聽取當事人、代
    理人、辯護人及輔佐人之意見後，裁定進行簡式審判程序，
    刑事訴訟法第273條之1第1項定有明文。經核本件被告所犯
    係死刑、無期徒刑、最輕本刑為3年以上有期徒刑以外之罪
    ，其於準備程序中就被訴之事實為有罪陳述，經法官告知簡
    式審判程序之旨，並聽取公訴人及被告之意見後，本院爰依
    首揭規定，裁定改依簡式審判程序進行審理，合先敘明。
二、上揭犯罪事實，業據被告莊竣翔於警詢、偵查及本院審理時
    均坦承不諱，核與證人即告訴人劉蕙甄於警詢時證述之情節
    相符，復有新北市政府警察局土城分局土城派出所受理各類
    案件紀錄表、受理刑事案件報案三聯單、新北市政府警察局
    110年1月12日新北警鑑字第1100078316號鑑驗書、新北市政
    府警察局土城分局刑案現場勘察報告（含現場照片43張）各
    1份（見偵卷第21頁、第23頁、第27頁至第28頁、第29頁至
    第57頁）在卷可參，足認被告前揭自白均與事實相符。本件
    事證明確，被告前開犯行堪予認定，應予依法論科。
三、論罪科刑：
　㈠按刑法第321條第1項第2款所謂「毀越」門窗、牆垣或其他安
    全設備，「毀」係指毀損、毀壞，「越」則指越進、越入、
    超越或踰越而言，毀而不越，或越而不毀，均得依該條款處
    斷，亦即祇要毀越行為足使該門窗、牆垣或安全設備喪失防
    閑作用，即該當於前揭規定之要件。而同條款所謂「其他安
    全設備」，係指門窗、牆垣以外，而與門窗、牆垣同其性質
    ，依社會通常觀念足以認為防盜之設備而言，一般房屋之門
    鎖、窗戶、冷氣孔（含隔板）、鐵窗、鐵網等，既具有阻隔
    出入之防盜功能，自堪認為此所謂之其他安全設備。復按刑
    法第321條第1項第3款之攜帶兇器竊盜罪，係以行為人攜帶
    兇器竊盜為其加重條件，此所謂兇器，其種類並無限制，凡
    客觀上足對人之生命、身體、安全構成威脅，具有危險性之
    兇器均屬之，且祇須行竊時攜帶此種具有危險性之兇器為已
    足，並不以攜帶之初有行兇之意圖為必要（最高法院79年度
    台上字第5253號判決意旨參照）。本件被告係持線鋸鋸開告
    訴人住處後陽台鐵窗之方式侵入住宅行竊一節，業據被告於
    警詢及偵查中陳述明確，並有現場照片可參（見偵卷第15頁
    ），而該線鋸既能鋸開鐵窗，如以之攻擊人體，足以造成相
    當之傷害，是可認該線鋸客觀上可對人之生命、身體、安全
    構成威脅，具有危險性，而屬刑法第321條第1項第3款所稱
    之兇器無訛。從而，本件被告持線鋸割開上址鐵窗行竊，自
    屬攜帶兇器毀壞安全設備之竊盜行為。
　㈡是核被告所為，係犯刑法第321條第1項第1款、第2款、第3款
    之攜帶兇器毀壞安全設備侵入住宅竊盜罪。
　㈢按二以上徒刑之執行，除數罪併罰，在所裁定之執行刑尚未
    全部執行完畢以前，各罪之宣告刑均不發生執行完畢之問題
    外（47年度台抗字第2號判決），宜以核准開始假釋之時間
    為基準，限於原各得獨立執行之刑，均尚未執行期滿，始有
    依刑法79條之1第1、2項規定，合併計算其最低應執行期間
    ，同時合併計算其假釋後殘餘刑期之必要。倘假釋時，其中
    甲罪徒刑已執行期滿，則假釋之範圍應僅限於尚殘餘刑期之
    乙罪徒刑，其效力不及於甲罪徒刑。縱監獄將已執行期滿之
    甲罪徒刑與尚在執行之乙罪徒刑合併計算其假釋最低執行期
    間，亦不影響甲罪業已執行完畢之效力；而為貫徹監獄行刑
    理論及假釋制度之趣旨，採依分別執行，合併計算之原則，
    合併計算假釋有關之期間，以維護受刑人之利益，放寬假釋
    應具備「最低執行期間」條件之權宜規定，應與累犯之規定
    ，分別觀察與適用，併執行之徒刑，本係得各別獨立對同法
    第47條累犯之規定，尚不得以前開規定另作例外之解釋，倘
    其中甲罪徒刑已執行期滿，縱因合併計算最低應執行期間而
    在乙罪徒刑執行中假釋者，於距甲罪徒刑期滿後之假釋期間
    再犯罪，即與累犯之構成要件相符，仍應以累犯論（最高法
    院103年1月7日103年度第一次刑事庭會議決議參照）。查被
    告前①因竊盜案件，經本院以101年度易字第2841號判處有期
    徒刑5月確定；②因竊盜案件，經臺灣臺北地方法院以102年
    度審易字第379號判處有期徒刑1年、8月確定；③因竊盜案件
    ，經本院以103年度易字第648號判處有期徒刑10月（共2罪
    ）確定；前揭①至③案之罪刑嗣經本院以104年度聲字第1903
    號裁定應執行有期徒刑3年2月確定（下稱甲罪，刑期自102
    年8月14日起算，臺灣新北地方檢察署檢察官執行指揮書【1
    04年度執更字第2316號】執行完畢日期為105年10月4日，於
    本案構成累犯）。④因竊盜案件，經本院以102年度易字第12
    37號判處有期徒刑7月（共2罪）、8月（共11罪）確定；⑤因
    竊盜、贓物案件，經本院以103年度審易字第150號判處有期
    徒刑9月、6月確定；⑥因竊盜案件，經本院以102年度審易字
    第602號判處有期徒刑8月（共2罪）、5月確定；⑦因竊盜案
    件，經本院以102年度審易字第454號判處有期徒刑8月確定
    ：上揭④至⑦案之罪刑嗣經本院以103年度聲字第3254號裁定
    應執行有期徒刑5年確定（下稱乙罪，刑期自105年10月5日
    起算，同署檢察官執行指揮書【103年度執更字第3107號】
    執行完畢日期為110年4月15日），被告於102年8月14日入監
    接續執行前揭甲、乙2罪，後因被告符合相關假釋規定，並
    已達最低執行期間，於108年7月17日假釋出監並付保護管束
    ，嗣經撤銷假釋，現仍在執行殘刑有期徒刑1年6月16日等情
    ，有臺灣高等法院被告前案紀錄表可參，而前開接續執行中
    先予執行之甲罪既已於105年10月4日執行期滿，揆諸前開說
    明及決議意旨，被告最近一次徒刑執行完畢日期即為105年1
    0月4日，則被告於5年以內故意再犯本件有期徒刑以上之罪
    ，為累犯，應依刑法第47條第1項之規定加重其刑。又被告
    上開前案犯罪紀錄與本案罪名及犯罪類型相同，並無應予量
    處最低法定本刑之情形，則依累犯規定加重其刑，尚不至於
    發生罪刑不相當之情形，而與司法院釋字第775號解釋意旨
    無違；另基於精簡裁判之要求，爰不於判決主文為累犯之諭
    知，均附此敘明。
　㈣爰審酌被告前已有多次竊盜前科紀錄（參前開被告前案紀錄
    表），仍不思循正當途徑獲取財物，再犯本案加重竊盜犯行
    ，足見其法治觀念薄弱，缺乏對他人財產權之尊重，除造成
    他人財物損失外，亦嚴重影響住宅安寧，所為應予非難，兼
    衡其犯罪之動機、目的、手段、所竊得財物之種類、價值數
    額、犯後坦承犯行之態度，及國中畢業之智識程度，自陳入
    監前擔任送貨員、未婚、需撫養父母、經濟狀況勉持之生活
    情形（見被告個人戶籍資料、本院卷第97頁）等一切情狀，
    量處如主文所示之刑。
四、沒收：　　
　㈠被告本案所竊得之黑色LEXUS牌包包1個、現金1,000元，屬被
    告本案犯行之犯罪所得，均未據扣案，且未實際合法發還或
    賠償告訴人，宣告沒收亦無過苛、欠缺刑法上之重要性、犯
    罪所得價值低微，或為維持受宣告人生活條件之必要等情形
    ，自應依刑法第38條之1第1項前段規定宣告沒收，並依同條
    第3項規定諭知於全部或一部不能沒收或不宜執行沒收時，
    追徵其價額。
　㈡被告本案犯行所使用之線鋸1支及竊得之公司大小章各1枚、
    文件資料數紙，固分屬被告本案犯行所用之物及犯罪所得，
　　惟均未扣案，考量線鋸為一般工具，取得容易且替代性高，
    亦非違禁物或依法應沒收之物；另遭竊之公司資料、印章等
    物件純屬公司業務之用，均不具刑法上重要性，為免執行之
    困難，爰均不予宣告沒收，附此說明。
據上論斷，應依刑事訴訟法第273條之1第1項、第299條第1項前
段，判決如主文。
本案經檢察官鄭淑壬提起公訴，檢察官林亭妤到庭執行職務。
中　　華　　民　　國　 111　　年　　 5　　月　　 3　　日
　　　　　　　　　刑事第二十三庭　法　官　藍海凝
上列正本證明與原本無異。
如不服本判決，應於判決送達後20日內敘明上訴理由，向本院提
出上訴狀 (應附繕本) ，上訴於臺灣高等法院。其未敘述上訴理
由者，應於上訴期間屆滿後20日內向本院補提理由書「切勿逕送
上級法院」。
　　　　　　　　　　　　　　　　　書記官　彭姿靜
中　　華　　民　　國　　111 　年　　5 　　月　　6 　　日
附錄本案論罪科刑法條全文：
中華民國刑法第320條
意圖為自己或第三人不法之所有，而竊取他人之動產者，為竊盜
罪，處5年以下有期徒刑、拘役或50萬元以下罰金。
意圖為自己或第三人不法之利益，而竊佔他人之不動產者，依前
項之規定處斷。
前二項之未遂犯罰之。 
中華民國刑法第321條
犯前條第1項、第2項之罪而有下列情形之一者，處6月以上5年以
下有期徒刑，得併科50萬元以下罰金：
一、侵入住宅或有人居住之建築物、船艦或隱匿其內而犯之。
二、毀越門窗、牆垣或其他安全設備而犯之。
三、攜帶兇器而犯之。
四、結夥三人以上而犯之。
五、乘火災、水災或其他災害之際而犯之。
六、在車站、港埠、航空站或其他供水、陸、空公眾運輸之舟、
     車、航空機內而犯之。
前項之未遂犯罰之。